臺灣臺南地方法院刑事判決
111年度易字第192號
聲  請  人  臺灣臺南地方檢察署檢察官
被      告  林俐瑾



上列被告因侮辱案件，經檢察官聲請簡易判決處刑（110年度偵
字第26268號），本院認不宜逕以簡易判決處刑，改依通常程序
審理，判決如下：
    主  文
本件公訴不受理。
    理  由
一、公訴意旨詳如檢察官聲請簡易判決處刑書所載（如附件）。
二、按告訴乃論之罪，告訴人於第一審辯論終結前，得撤回其告
    訴；又告訴乃論之罪經撤回者，法院應諭知不受理之判決，
    並得不經言詞辯論為之，刑事訴訟法第238條第1項、第303
    條第3款及第307條分別定有明文。
三、查本案被告林俐瑾因侮辱案件，經檢察官聲請簡易判決處刑
    ，認為係涉犯刑法第309條第1項之公然侮辱罪嫌，依同法第
    314條之規定，須告訴乃論。茲因被告與告訴人林文俊經調
    解成立，告訴人並具狀撤回告訴，有本院111年度南司刑簡
    移調字第40號調解筆錄及刑事撤回告訴狀各1份在卷可稽（
    本院111年度簡字第232號卷第37、39頁），依前開規定，本
    件爰不經言詞辯論，逕為諭知不受理之判決。
據上論斷，應依刑事訴訟法第452條、第303條第3款、第307條，
判決如主文。
中　　華　　民　　國　　111 　年　　2 　　月　　23　　日
                  刑事第七庭  法　官  吳彥慧
以上正本證明與原本無異。
如不服本判決應於收受本判決後20日內向本院提出上訴書狀，並
應敘述具體理由。其未敘述上訴理由者，應於上訴期間屆滿後20
日內向本院補提理由書狀（均須按他造當事人之人數附繕本）「
切勿逕送上級法院」。 
　　　　　　　　　　　　　　　書記官  張儷瓊
中　　華　　民　　國　　111 　年　　2 　　月　　24　　日
附件：
臺灣臺南地方檢察署檢察官聲請簡易判決處刑書
                                    110年度偵字第26268號
　　被　　　告　林俐瑾　女　27歲（民國00年0月0日生）
　　　　　　　　　　　　住臺南市○○區○○○路00巷00弄00
　　　　　　　　　　　　號
　　　　　　　　　　　　居臺南市○市區○○街00巷00弄
　　　　　　　　　　　　○○○○○○○○號：Z000000000號
上列被告因妨害名譽案件，業經偵查終結，認宜以簡易判決處刑
，茲將犯罪事實及證據並所犯法條分敘如下：
　　　　犯罪事實
一、林俐瑾於民國110年7月16日17時47分許，駕駛車牌號碼000-
    0000號自小客車，行經臺南市永康區中正南路52巷口停等紅
    燈時，適林文俊駕駛車牌號碼0000-00號自小客車，沿臺南
    市永康區中正南路左轉中正南路52巷，雙方因巷道狹窄無法
    順利會車，詎林俐瑾竟基於公然侮辱之犯意，於同日17時52
    分，在上開之不特定人均得共見共聞之公共場所，於會車之
    際對林文俊比中指，以此方式侮辱林文俊，足以貶損林文俊
    之名譽、人格及社會評價。
二、案經林文俊訴由臺南市政府警察局永康分局報告偵辦。
　　　　證據並所犯法條
一、被告林俐瑾固坦認有於上揭時、地，對告訴人林文俊比中指
    等情，惟矢口否認有何公然侮辱犯行，辯稱：上開巷口狹窄
    ，僅容一部車進出，但我當時趕著一場很重要的會議，才會
    情緒失緒比中指，以表達我的情緒，並向告訴人表達為何他
    不退讓等語。惟查，上開犯罪事實，業據告訴人於警詢及本
    署偵查中證述綦詳，復有行車紀錄影像、本署勘驗筆錄在卷
    可稽，且「比中指」乃係謾罵三字經等穢語之肢體化語言，
    含有強烈侮辱他人之意思，為公眾週知之事實。是被告前揭
    所辯，顯係事後卸責之詞，不足採信，其犯罪嫌疑應堪認定
    。
二、核被告所為，係犯刑法第309條第1項之公然侮辱罪嫌。
三、至告訴意旨尚認被告於上開時、地對告訴人辱罵「不會開車
    」、「王八蛋」等語，亦涉有刑法第309條第1項之公然侮辱
    罪嫌。惟此部分為被告所否認，且經本署勘驗上開行車紀錄
    影像，並未錄到告訴人所指訴之上開言詞等情，業經告訴人
    陳述在卷，復有本署勘驗筆錄1份在卷可查，是此部分除告
    訴人片面指訴外，尚無其他證據可資佐證，因認此部分之犯
    罪嫌疑不足。惟上開部分若成立犯罪，與前揭聲請簡易判決
    處刑部分，有實質上一罪關係，爰不另為不起訴處分，併此
    敘明。
四、依刑事訴訟法第451條第1項聲請逕以簡易判決處刑。
　　此　致
臺灣臺南地方法院
中　　華　　民　　國　 110　　年　　12　　月　　24　　日
                              檢察官  林  朝  文
本件正本證明與原本無異
中　　華　　民　　國　 110　　年　　12　　月　　28　　日
                              書記官  張  來  欣

附錄本案所犯法條全文
中華民國刑法第309條
公然侮辱人者，處拘役或 9 千元以下罰金。
以強暴犯前項之罪者，處 1 年以下有期徒刑、拘役或 1 萬 5
千元以下罰金。

附記事項：本件係依刑事訴訟法簡易程序辦理，法院簡易庭得不
傳喚被告、輔佐人、告訴人、告發人等出庭即以簡易判決處刑；
被告、被害人、告訴人等對告訴乃論案件如已達成民事和解而要
撤回告訴或對非告訴乃論案件認有受傳喚到庭陳述意見之必要時
，請即另以書狀向臺灣臺南地方法院簡易法庭陳述或請求傳訊。